---
title: "Trabalhp final"
author: "Ariani Assunção Balbino, Hannah Walder Lorenzato Cardoso e Sofia Pereira Campos"
date: "15 de dezembro de 2023"
output:
  pdf_document:
    fig_caption: yes
    highlight: tango
    keep_tex: yes
  html_document:
    df_print: paged
  word_document: default
header-includes:
- \usepackage{subcaption}
- \usepackage{booktabs}
lang: "pt-BR"
---
  
```{r setup,results='hide',warning=FALSE, echo=TRUE, message= FALSE}
# A few initial definitions just to make sure all required packages are installed. Change as needed.
# NOTE: It may echo some weird messages to the PDF on the first compile (package installation messages). Run twice and the problem will (hopefully) go away.
if (!require(ggplot2, quietly = TRUE)){
  install.packages("ggplot2")
}
if (!require(devtools, quietly = TRUE)){
  install.packages("devtools")
}
if (!require(broom, quietly = TRUE)){
  devtools::install_github("dgrtwo/broom")
}
if (!require(GGally, quietly = TRUE)){
  install.packages("GGally")
}
library(xtable)
```

```{r definir diretório padrão, echo=FALSE}

# Definir o diretório raiz para o local onde o script está localizado
knitr::opts_knit$set(root.dir = "C:/Users/Ariani/Downloads/ec03_ufmg-main")
```

## 0. Papéis Desempenhados  
Ariani Assunção Balbino - Desenvolvedor,Relator, Verificador 
---
  Hannah Walder Lorenzato Cardoso - Relator, Verificador 
---
  Sofia Pereira Campos - Desenvolvedor, Relator, Verificador 
---
  
  
## 1. Resumo




## 2. Planejamento do Experimento

Planejar um experimento é crucial para garantir a validade e a confiabilidade dos resultados. Primeiramente, é preciso definir de forma clara o objetivo do experimento, identificando a hipótese a serem testadas e as variáveis que serão manipuladas e medidas. Em seguida,  deve ser desenvolvido um design experimental, decidindo sobre o tipo de experimento (por exemplo, controlado, quase-experimental), a seleção dos participantes e a alocação das condições experimentais. A estrutura do experimento deve incluir procedimentos claros, instrumentos de coleta de dados e uma análise estatística apropriada para interpretar os resultados de forma robusta.

Ao planejar o experimento, é essencial considerar e controlar possíveis fontes de viés e confusão, garantindo que o ambiente experimental seja controlado e padronizado. Além disso, deve-se estimar o tamanho da amostra necessário para detectar diferenças significativas, levando em conta a variabilidade esperada dos dados. Por fim, é fundamental antecipar potenciais desafios e contingências para mitigar riscos e garantir a qualidade e a validade dos dados coletados durante o experimento.


Para este trabalho


### 2.1. Objetivo do experimento


O principal objetivo deste estudo é investigar e comparar o desempenho médio de 

Hipótese Nula (H0):
Não há diferença significativa no desempenho médio entre a Configuração A e a Configuração B para a classe de problemas de otimização.

Hipótese Alternativa (H1):
Há diferença significativa no desempenho médio entre a Configuração A e a Configuração B para a classe de problemas de otimização.

### 2.2 Descrição da coleta do dados




## 3 Análise Exploratória dos Dados



```{r Análise_dados , echo=TRUE,  message=FALSE, results='asis'}
library(confintr) # package for confidence intervals
library(ggplot2)
library(car) # <--- Install if needed with install.packages("car")
library(lmtest)
library(multcomp)
library(knitr)
library(stringr)


#===================
####
# Load data
####

data <- read.table("C:/Users/Ariani/Downloads/ec03_ufmg-main/dados_final.csv",
                   header = TRUE)

invisible(summary(data))

# Gere a tabela com kable
tabelalatex <- kable(summary(data), format = "latex", caption = "\\label{tab:summary_data} 
                     Resumo dos dados", escape = FALSE)

# Aggregate data (algorithm means by instance group)
aggdata <- with(data,
                aggregate(x   = Resultado,
                          by  = list(Configuração, Dimensão),
                          FUN = mean))

# Rename columns
names(aggdata) <- c("Configuração", 
                    "Dimensão",
                    "Y")

# Coerce categorical variables to factors
for (i in 1:2){
  aggdata[, i] <- as.factor(aggdata[, i])
}

invisible(summary(aggdata))

# Gere a tabela com kable
tabelalatex2 <- kable(summary(aggdata), format = "latex", caption = "\\label{tab:summary_data_agg} 
                     Resumo dos dados agregados", escape = FALSE)

```



```{r explor, echo=TRUE, message=FALSE, results='asis'}
####
## Exploratory data analysis: plot observations by Configuration and Dependency.
####

# png(filename = "../figs/algo_lineplot.png",
#     width = 1000, height = 400, 
#     bg = "transparent")
p <- ggplot(aggdata, aes(x = Dimensão, 
                         y = Y, 
                         group = Configuração, 
                         colour = Configuração))
p + geom_line(linetype=2) + geom_point(size=5)
```



## 4 Análise Estatística

```{r Análise_estatistica_dados , echo=TRUE,  message=FALSE, results='asis'}
####
## Statistical modeling
####

# First model
# Response is result of the overall mean plus configuration effect (treatment)
# and dependency (block) effect

model <- aov(Y~Configuração+Dimensão,
             data = aggdata)

invisible(summary(model))

# Crie a tabela LaTeX
tabela_latex3 <- xtable(summary(model))

# Gere a tabela com kable
tabelalatex3 <- kable(tabela_latex3, format = "latex", caption = "\\label{tab:summary_model_agg} 
                     Estatísticas do teste ANOVA para o modelo", escape = FALSE)
```

```{r tabela3, echo=TRUE, message=FALSE, results='asis'}
cat(tabelalatex3)
```

```{r Análise_estatistica_dados2 , echo=TRUE,  message=FALSE, results='asis'}
################################################################################
# Try log-transformed data

model2 <- aov(log(Y)~Configuração+Dimensão,
              data = aggdata)
invisible(summary(model2))

# Crie a tabela LaTeX
tabela_latex4 <- xtable(summary(model2))

# Gere a tabela com kable
tabelalatex4 <- kable(tabela_latex4, format = "latex", caption = "\\label{tab:summary_model_agg} 
                     Estatísticas do teste ANOVA para o modelo em escala logarítimica", escape = FALSE)
```


### 4.1 Análise dos resultados e recomendações

Considerando essas análise



## 5. Conclusões


## 6. Referências

[1] Estrada, J. L. (2000). The behavior of stock returns in the Spanish stock market. Journal of Empirical Finance, 7(3-4), 335-364.
---
[2] Keselman, H. J. (2003). An Introduction to the Analysis of Variance. Learning Matters..

---
